臺灣彰化地方法院刑事裁定
111年度聲字第371號
聲  請  人  臺灣彰化地方檢察署檢察官   
受  刑  人  楊三利



上列聲請人因受刑人數罪併罰有二裁判以上，聲請定其應執行之
刑（111年度執聲字第186號），本院裁定如下：
    主  文
甲○○所犯如附表所示之罪刑，應執行有期徒刑拾年。
    理  由
一、聲請意旨略以：受刑人甲○○因詐欺等案件，先後經判決確定
    如附表，應依刑法第53條、第51條第5款規定，定其應執行
    之刑，爰依刑事訴訟法第477條第1項聲請裁定等語。
二、數罪併罰，有二裁判以上者，依第51條之規定，定其應執行
    之刑；數罪併罰，宣告多數有期徒刑者，於各刑中之最長期
    以上，各刑合併之刑期以下，定其刑期，但不得逾30年。刑
    法第53條、第51條第5款定有明文。
三、經查：
（一）受刑人因詐欺等案件，先後經法院判處如附表所示之刑，
      並均確定在案，此有如附表所示之刑事判決書及臺灣高等
      法院被告前案紀錄表各1份在卷足參。茲檢察官聲請定其
      應執行之刑，本院審核認聲請為正當。而其中如附表編號
      1至12所示之案件，經臺灣嘉義地方法院以110年度聲字第
      670號裁定定應執行有期徒刑8年4月確定；附表編號13所
      示之案件，經原判決定應執行有期徒刑1年10月確定；附
      表編號15所示之案件，經原判決定應執行有期徒刑2年確
      定。是本院定應執行刑，不得逾越刑法第51條第5款所定
      法律之外部界限，即不得重於附表編號1至15所示案件刑
      期之總和；亦應受內部界限之拘束，即不得重於上開所定
      之執行刑之總和（有期徒刑8年4月、1年10月、1年3月、2
      年）。
（二）刑罰之科處，應以行為人之責任為基礎，考量人之生命有
      限，刑罰對被告造成之痛苦程度，係以刑度增加而生加乘
      效果，而非等比方式增加，如以實質累加方式執行，刑責
      恐將偏重過苛，不符現代刑事政策及刑罰之社會功能，故
      透過定應執行刑方式，採限制加重原則，授權法官綜合斟
      酌被告犯罪行為之不法與罪責程度、各罪彼此間之關聯性
      （例如數罪犯罪時間、空間、各行為所侵害法益之專屬性
      或同一性、數罪對法益侵害之加重效應等）、數罪所反應
      被告人格特性與傾向、對被告施以矯正之必要性等，妥適
      裁量最終具體應實現之刑罰，以符罪責相當之要求。因此
      ，法院於酌定執行刑時，應體察法律恤刑之目的，為妥適
      之裁量，俾符合實質平等原則（最高法院105年度台抗字
      第626號裁定要旨參照）。
（三）本院審酌受刑人所犯數罪，依其犯罪情節、態度、所侵害
      的法益及罪質，均具同質性，如以實質累加之方式定應執
      行刑，則處罰之刑度顯將超過其行為之不法內涵，而有違
      罪責原則，並致受刑人更生困難，有違刑罰之目的，然附
      表編號1至12、13、15，於各院定其應執行刑時，參其恤
      刑比例，應已相當程度衡量限制加重原則，故於本件併合
      處罰時，責任重複非難之程度當不致過高。是綜合上開各
      情判斷，衡量其責任與整體刑法目的及相關刑事政策，依
      刑法第51條所定限制加重原則，及多數犯罪責任遞減原則
      ，爰於外部界限及內部界限範圍內，依法裁定本件應執行
      刑如主文所示。
四、依刑事訴訟法第477條第1項，刑法第53條、第51條第5款，
    裁定如主文。
中　　華　　民　　國　　111 　年　　4　　月　　15　　日
                  刑事第七庭    法  官  李  昕
以上正本證明與原本無異。
如不服本裁定，應於裁定送達後5日內向本院提出抗告狀(須附繕
本)。
中　　華　　民　　國　　111 　年　　4 　　月　 15　　日
                                書記官  李政優
附件：受刑人甲○○定應執行刑案件一覽表
編          號          1         2 3 罪          名  詐欺 詐欺 詐欺 宣    告    刑  有期徒刑1年3月 有期徒刑1年5月（9罪） 有期徒刑1年9月(2罪) 有期徒刑1年4月 犯  罪  日  期  108/07/24 108/07/30 108/08/06 108/08/07 108/07/24 108/07/25  108/07/28 偵查(自訴)機關年  度  案  號  彰化地檢108年度偵字第10358號 臺中地檢108年度偵字第22354、23521、30648、32181、32576、34495、32437號 彰化地檢108年度偵字第11795號 最後事實審 法        院 彰化地院 臺中地院 中高分院  案        號 108年度訴字第1205號 108年度訴字第2854號、109年度訴字第12號 109年度金上訴字第424號  判  決 日 期 109/01/09 109/04/29 109/04/30 確定判決 法        院 彰化地院 臺中地院 中高分院  案        號 108年度訴字第1205號 108年度訴字第2854號、109年度訴字第12號 109年度金上訴字第424號  判決確定日期 109/04/01 109/05/28 109/06/02 是否為得易 科罰金之案件  否 否 否 備        註  彰化地檢109年度執字第2011號 臺中地檢109年度執字第10163號 彰化地檢109年度執字第2922號    原判決定應執行有期徒刑3年6月    編號1至7之罪，經苗栗地院109年度聲字第929號裁定應執行有期徒刑6年2月（苗栗地檢110年度執更字第230號、臺中地檢110年度執更助字第207號）     編號1至12之罪，經嘉義地院110年度聲字第670號裁定應執行有期徒刑8年4月（嘉義地檢110年度執更字第778號、臺中地檢110年執更助字第562號）   

編          號         4        5 6 罪          名  詐欺 詐欺 詐欺 宣    告    刑  有期徒刑1年4月（4罪） 有期徒刑1年2月、有期徒刑1年1月 有期徒刑1年2月(2罪) 犯  罪  日  期  108/07/24 108/08/05 108/08/05 偵查(自訴)機關年  度  案  號  彰化地檢108年度偵字第12753號 苗栗地檢109年度偵字第73號 嘉義地檢109年度偵字第542號 最後事實審 法        院 彰化地院 苗栗地院 嘉義地院  案        號 109年度訴字第220號 109年度訴字第128號 109年度訴字第131號  判  決 日 期 109/04/30 109/05/27 109/06/05 確定判決 法        院 彰化地院 苗栗地院 嘉義地院  案        號 109年度訴字第220號 109年度訴字第128號 109年度訴字第131號  判決確定日期 109/06/09 109/07/07 109/07/07 是否為得易 科罰金之案件  否 否 否 備        註  彰化地檢109年度執字第2919號 苗栗地檢109年度執字第2223號 嘉義地檢109年度執字第2584號   原判決定應執行有期徒刑1年10月 原判決定應執行有期徒刑1年5月 原判決定應執行有期徒刑1年4月   編號1至7之罪，經苗栗地院109年度聲字第929號裁定應執行有期徒刑6年2月（苗栗地檢110年度執更字第230號、臺中地檢110年度執更助字第207號）     編號1至12之罪，經嘉義地院110年度聲字第670號裁定應執行有期徒刑8年4月（嘉義地檢110年度執更字第778號、臺中地檢110年執更助字第562號）   

編          號          7         8 9 罪          名  詐欺 詐欺 詐欺 宣    告    刑  有期徒刑1年6月 有期徒刑1年3月、有期徒刑1年5月(2罪)、有期徒刑1年9月、有期徒刑1年6月、有期徒刑1年4月(2罪) 有期徒刑1年7月(2罪)、有期徒刑1年5月、有期徒刑1年3月 犯  罪  日  期  108/07/29 108/07/26 108/07/24、108/07/24、108/07/28、108/07/28 偵查(自訴)機關年  度  案  號  苗栗地檢108年度偵字第6340號 南投地檢108年度偵字第4440、5588號 彰化地檢108年度偵字第9028號 最後事實審 法        院 苗栗地院 南投地院 彰化地院  案        號 109年度訴字第48號 109年度訴字第189號 109年度訴字第490號  判  決 日 期 109/06/09 109/11/24 109/10/28 確定判決 法        院 苗栗地院 南投地院 彰化地院  案        號 109年度訴字第48號 109年度訴字第189號 109年度訴字第490號  判決確定日期 109/07/13 109/12/23 109/11/25 是否為得易科罰金之案件  否 否 否   苗栗地檢109年度執字第2483號 南投地檢110年度執字第151號 彰化地檢110年度執字第689號    原判決定應執行有期徒刑2年6月 原判決定應執行有期徒刑2年   編號1至7之罪，經臺中地院109年度聲字第929號裁定應執行有期徒刑6年2月（苗栗地檢110年度執更字第230號、臺中地檢110年度執更助字第207號）     編號1至12之罪，經嘉義地院110年度聲字第670號裁定應執行有期徒刑8年4月（嘉義地檢110年度執更字第778號、臺中地檢110年執更助字第562號）    

編          號  10 11 12 罪          名  詐欺 詐欺 詐欺 宣    告    刑  有期徒刑1年5月 有期徒刑1年2月 有期徒刑1年3月 犯  罪  日  期  108/07/28 108/07/30 108/07/29 偵查(自訴)機關年  度  案  號  彰化地檢109年度偵字第2416號 苗栗地檢109年度偵字第4951號 嘉義地檢109年度少連偵字第7號 最後事實審 法        院 彰化地院 苗栗地院 嘉義地院  案        號 109年度訴字第548號 109年度訴字第492號 109年度金訴字第174號  判  決 日 期 109/10/21 109/12/31 110/02/17 確定判決 法        院 彰化地院 苗栗地院 嘉義地院  案        號 109年度訴字第548號 109年度訴字第492號 109年度金訴字第174號  判決確定日期 109/11/16 110/02/02 110/03/23 是否為得易科罰金之案件  否 否 否 備        註  彰化地檢110年度執字第2118號 苗栗地檢110年度執字第437號 嘉義地檢110年度執字第1042號   編號1至12之罪，經嘉義地院110年度聲字第670號裁定應執行有期徒刑8年4月（嘉義地檢110年度執更字第778號、臺中地檢110年執更助字第562號）   

編          號  13 14 15 罪          名  詐欺 詐欺 詐欺 宣    告    刑  有期徒刑1年1月(2罪)、有期徒刑1年2月(3罪)、有期徒刑1年4月(4罪)、有期徒刑1年6月 有期徒刑1年3月 有期徒刑1年6月（2罪） 犯  罪  日  期  108/07/27(5次) 108/07/30(2次) 108/08/01(3次) 108/07/24 108/07/26 偵查(自訴)機關年  度  案  號  苗栗地檢109年度偵字第1523、1798、2063、2111、3002、3481、4844、5865號、109年度偵緝字第264號 雲林地檢109年度少連偵字第12、15、16、109年度偵字第785、2006、4140號，新北地檢110年度少連偵字第138號 彰化地檢109年度少連偵字第94、95、109年度偵字第695、1469、6890號，南投地檢110年度偵字第3682號 最後事實審 法        院 苗栗地院 雲林地院 彰化地院  案        號 109年度訴字第562號 110年度訴字第73號 110年度訴字第293號  判  決 日 期 110/08/19 110/10/20 110/12/06 確定判決 法        院 苗栗地院 雲林地院 彰化地院  案        號 109年度訴字第562號 110年度訴字第73號 110年度訴字第293號  判決確定日期 110/9/27 110/11/24 111/01/11 是否為得易科罰金之案件  否 否 否 備        註  苗栗地檢110年度執字第2423號  雲林地檢111年度執字第28號 彰化地檢111年度執字第1038號    原判決定應執行有期徒刑1年10月  原判決定應執行有期徒刑2年